最　高　行　政　法　院　裁　定
                                      100年度裁字第688號
上  訴  人　京華城股份有限公司
代　表　人　陳玉坤
被 上訴 人　臺北市稅捐稽徵處
代　表　人　黃素津
上列當事人間地價稅事件，上訴人對於中華民國99年11月18日臺
北高等行政法院99年度訴字第1836號判決，提起上訴，本院裁定
如下：
　　主  文
上訴駁回。
上訴審訴訟費用由上訴人負擔。
　　理  由
一、按對於高等行政法院判決之上訴，非以其違背法令為理由，
    不得為之，行政訴訟法第242條定有明文。依同法第243條第
    1項規定，判決不適用法規或適用不當者，為違背法令；而
    判決有同條第2項所列各款情形之一者，為當然違背法令。
    是當事人對於高等行政法院判決上訴，如依行政訴訟法第24
    3條第1項規定，以高等行政法院判決有不適用法規或適用不
    當為理由時，其上訴狀或理由書應有具體之指摘，並揭示該
    法規之條項或其內容；若係成文法以外之法則，應揭示該法
    則之旨趣；倘為司法院解釋或本院之判例，則應揭示該判解
    之字號或其內容。如以行政訴訟法第243條第2項所列各款情
    形為理由時，其上訴狀或理由書，應揭示合於該條項各款之
    事實。上訴狀或理由書如未依此項方法表明，或其所表明者
    與上開法條規定不合時，即難認為已對高等行政法院判決之
    違背法令有具體之指摘，其上訴自難認為合法。
二、上訴人所有坐落臺北市○○區○○段○○段156地號土地（面
    積16,485平方公尺；應有部分全部，下稱系爭土地），地上
    建物為門牌臺北市○○區○○路○段138號之地上12層、地下
    8層建物（下稱系爭房屋），經被上訴人所屬松山分處以系
    爭房屋地政機關登記資料記載騎樓用地面積依土地稅減免規
    則第10條規定計算，系爭土地減徵地價稅面積126.34平方公
    尺，及以系爭房屋地下5層至地下8層停車場使用面積，占系
    爭房屋總樓地板面積之比率計算系爭土地面積計3,845.77平
    方公尺依土地稅法第18條第1項第5款規定按停車場用地稅率
    課徵地價稅，其餘土地面積12,512.89平方公尺則按一般用
    地稅率課徵地價稅，核定上訴人系爭土地民國98年地價稅計
    新臺幣（下同）64,831,180元。上訴人不服，申請復查，經
    被上訴人以99年3月9日北市稽法甲字第09930054100號復查
    決定駁回其復查之申請，未獲變更，上訴人仍表不服，提起
    訴願，亦遭決定駁回，上訴人不服，遂提起行政訴訟，求為
    判決訴願決定及原處分（含復查決定）均撤銷，經原審法院
    判決駁回。
三、本件上訴人對於原判決上訴，主張：被上訴人認可之地下4
    至8樓屬收費停車場，而地下2、3樓屬免費停車，係公益性
    質較高之使用用途，亦當然應適用優惠稅率。據此，系爭土
    地因停車場用地得按千分之十計徵地價稅之面積應為5,125.
    39平方公尺，原判決未查，逕採信被上訴人核准之面積3,84
    5.77平方公尺，明顯違背行政程序法第9條規定。另系爭土
    地之東北側（即八德路及東寧路交叉口處）、西南側（即與
    市○○道相鄰之廣場）及鄰近同地段第181、180、162-6、1
    62-3（即京華城全生活廣場之八德路停車場出入口與鄰近商
    家間之巷道）之土地，面積約為5,007.76平方公尺，係屬廣
    場用地及綠地，提供附近鄰人或一般大眾等不特定人無償使
    用、通行，依財政部58年臺財稅發第4532號令（上訴人誤載
    為4523號）應按千分之二稅率核課地價稅，惟被上訴人卻認
    前揭土地因屬法定空地而不得免徵，亦未審酌其他得以減免
    之情形，即按一般稅率核課地價稅，原審所據為判決之法律
    見解與法律顯有違背等語。經核上述上訴理由，無非就原審
    認定事實、取捨證據之職權行使事項，任加指摘，或就原審
    已論斷或駁斥其主張之理由，執無涉之行政程序法第9條規
    定泛言原判決違法，而非具體表明合於不適用法規或適用不
    當，或有行政訴訟法第243條第2項所列各款之情形，難認已
    對原判決之違背法令有具體之指摘。依首揭規定及說明，其
    上訴為不合法，應予駁回。
四、據上論結，本件上訴為不合法。依行政訴訟法第249條第1項
    前段、第104條、民事訴訟法第95條、第78條，裁定如主文
    。
中　　華　　民　　國　　100　 年　　3　　 月　　17　　日
                    最高行政法院第三庭
                        審判長法官　黃　璽　君
                              法官　楊　惠　欽
                              法官　吳　東　都
                              法官　陳　金　圍
                              法官　蕭　惠　芳

以  上  正  本  證  明  與  原  本  無  異
中　　華　　民　　國　　100　 年　　3　　 月　　18　　日
　　　　　　　　　　　　　　　書記官　楊　子　鋒